【裁判字號】    97,審易,919
【裁判日期】    970626
【裁判案由】    毒品危害防制條例
【裁判全文】
臺灣桃園地方法院刑事判決             97年度審易字第919號
公  訴  人  臺灣桃園地方法院檢察署檢察官
被      告  甲○○
指定辯護人  本院公設辯護人  陳瑞明
上列被告因違反毒品危害防制條例案件，經檢察官提起公訴（97
年度毒偵字第1730號），嗣被告於準備程序進行中為有罪之陳述
，經檢察官聲請改依協商程序而為判決，本院判決如下：
    主  文
甲○○施用第二級毒品，累犯，處有期徒刑壹年壹月。
    事實及理由
一、本件被告甲○○所犯係刑事訴訟法第376 條第1 款最重本刑
    為3 年以下有期徒刑之罪，其於準備程序中就被訴事實為有
    罪之陳述，爰依刑事訴訟法第284 條之1 規定獨任進行審判
    程序。
二、被告甲○○前有違反廢止前麻醉藥品管理條例、違反毒品危
    害防制條例等前科，其中曾受下列罪刑宣告及刑之執行完畢
    情形：
  (一)於民國89年間，因施用第二級毒品案件，經臺灣臺中地方法
    院以89年度易字第3168號判決判處有期徒刑6 月確定；再於
    90年間又因施用第二級毒品案件，經臺灣臺中地方法院以90
    年度易字第3610號判決判處有期徒刑10月確定，於91年1 月
    25日入監接續執行，於92年3 月5 日縮短刑期假釋出監並交
    付保護管束，至92年4 月30日保護管束期滿，假釋未經撤銷
    ，未執行之刑視為執行完畢（構成累犯）。
  (二)又於93年間，因施用第二級毒品案件，經臺灣臺中地方法院
    以93年度易字第1530號判決判處有期徒刑1 年確定；另於同
    年間，因違反毒品危害防制條例案件，經臺灣臺中地方法院
    以93年度中簡字第3107號判決判處有期徒刑5 月確定，前開
    二罪刑，嗣經臺灣臺中地方法院以94年度聲字第1139號裁定
    應執行有期徒刑1 年4 月確定，刑期自93年11月18日起算，
    迄95年1 月7 日縮刑期滿執行完畢（構成累犯）。
  (三)復於95年間，因違反毒品危害防制條例案件，經臺灣臺中地
    方法院以95年度訴字第1281號判決判處應執行有期徒刑5 月
    確定，於95年7 月24日易科罰金執行完畢（構成累犯）。
三、被告另於88年間，施用毒品案件，經依臺灣臺中地方法院88
    年度毒聲字第6533號裁定送觀察、勒戒後，認無繼續施用毒
    品之傾向，於88年11月30日釋放出所，並經臺灣臺中地方法
    院檢察署檢察官於88年11月29日以88年度毒偵字第1987號不
    起訴處分確定；復於89年間再因施用毒品案件，經依臺灣臺
    中地方法院89年度毒聲字第3156號裁定送觀察、勒戒後，認
    無繼續施用毒品之傾向，於89年6 月13日釋放出所，並經臺
    灣臺中地方法院檢察署檢察官於89年6 月12日以89年度毒偵
    字第3208號、第3643號為不起訴處分確定；於89年間，復因
    施用毒品案件，經臺灣臺中地方法院以89年度毒聲字第5455
    號裁定令入戒治處所施以強制戒治（該次施用毒品犯行，並
    經檢察官起訴，經臺灣臺中地方法院以89年度易字第3168號
    判決判處有期徒刑6 月確定），嗣因戒治成效經評定合格，
    經臺灣臺中地方法院以90年度毒聲字第1014號裁定停止戒治
    ，於90年3 月27日停止處分出監，所餘戒治期間付保護管束
    ，復於保護管束期間，五年內再犯施用毒品案件，經臺灣臺
    中地方法院以90年度易字第3610號判處有期徒刑10月確定，
    並經臺灣臺中地方法院以90年度毒聲字第2561號裁定撤銷前
    開停止戒治之裁定，被告乃再度入戒治所執行所餘戒治期間
    ，於91年1 月25日因強制戒治執行完畢出所。詎仍未戒除毒
    癮，明知安非他命為毒品危害防制條例第2 條第2 項第2 款
    所規定之第二級毒品，不得施用、持有，竟基於施用第二級
    毒品安非他命之犯意，於97年2 月17日某時，在臺中縣太平
    市○○路382 號住處施用第二級毒品安非他命1 次，嗣於97
    年2 月18日上午10時45分許，在台中市○○路○ 段73號1樓
    全一快遞公司內以「蔡欣培」名義簽收以「SCALE 」名義申
    報進口之航空快遞貨物而為警查獲，並經甲○○同意採尿，
    而查知上情，並扣得毒品海洛因1 包毛重275 公克（由檢察
    官另案聲請宣告沒收）。案經內政部警政署航空警察局移送
    臺灣桃園地方法院檢察署檢察官偵查後起訴。
四、證據名稱：
  (一)被告於本院準備程序中之自白。
  (二)台灣檢驗科技股份有限公司濫用藥物檢驗報告暨航空警察局
    被採尿人姓名資料編號對照表各1 紙附卷可稽。
五、本件經檢察官與被告於審判外達成協商之合意且被告已認罪
    ，其合意內容為：被告願受科刑範圍為有期徒刑1 年1 月。
    經查，上開協商合意並無刑事訴訟法第455 條之4 第1 項所
    列情形之一，檢察官聲請改依協商程序而為判決，本院爰不
    經言詞辯論，於協商合意範圍內為協商判決，合予敘明。
六、應適用之法條：刑事訴訟法第284 條之1 、第455 條之4 第
    2 項、第455 條之8 ，毒品危害防制條例第10條第2 項，刑
    法第11條前段、第47條第1 項。
七、本判決除有刑事訴訟法第455 條之4 第1 項第1 款、第2 款
    、第4 款、第6 款、第7 款所定情形之一，或違反同條第2
    項規定者外，不得上訴。
八、如不服本件判決，得自收受判決送達之日起10日內，向本院
    提出上訴書狀，上訴於第二審法院。
本案經檢察官鄭堤升到庭執行職務。
中    華    民    國    97    年    6     月    26    日
                  刑事庭    法  官  徐  培  元
以上正本證明與原本無異。
                            書記官  楊  美  慧
中    華    民    國    97    年    6     月    26    日
附錄本件論罪科刑法條：
毒品危害防制條例第10條
施用第一級毒品者，處六月以上五年以下有期徒刑。
施用第二級毒品者，處三年以下有期徒刑。


司法院資訊處製作；財團法人民間司法改革基金會備份。
